【裁判字號】    90,交易,176
【裁判日期】    901226
【裁判案由】    公共危險
【裁判全文】
臺灣臺中地方法院刑事判決                          九十年度交易字第一七六號
    公  訴  人  臺灣台中地方法院檢察署檢察官
    被      告  乙○○
右列被告因公共危險等案件，經檢察官提起公訴（九十年度偵字第二四四九號），本
院判決如左：
    主  文
乙○○服用酒類，不能安全駕駛動力交通工具而駕駛，處有期徒刑參月，如易科罰金
，以銀元參佰元即新台幣玖佰元折算壹日；又因過失傷害人，處有期徒刑參月，如易
科罰金，以銀元參佰元即新台幣玖佰元折算壹日。應執行有期徒刑伍月，如易科罰金
，以銀元參佰元即新台幣玖佰元折算壹日。
    事  實
一、乙○○於民國九十年一月十三日晚間九時許起至十一時許止、翌日凌晨二時三十
    分許起至三時三十分許止，分別在台中縣梧棲鎮○○路鑽石城理容ＫＴＶ、同鎮
    通豪理容ＫＴＶ飲用酒類後，已呈嚴重酒醉狀態而不能安全駕駛動力交通工具之
    程度，乙○○本應注意其血液中酒精濃度超過百分之０．０五以上者，不得駕車
    ，詎竟不顧公眾之安危，猶執意於同日凌晨三時三十分許，駕駛車牌號碼Ｙ三─
    二五七九號自小客貨兩用車，沿台中縣梧棲鎮○○○鎮○道路行駛至大甲鎮某處
    吃早餐，於同日清晨五時五十分許，乙○○仍呈酒醉狀態而不能安全駕駛動力交
    通工具之程度，詎復基於承前一貫繼續之犯意，再度駕駛前揭自小客貨兩用車欲
    前往其兄陳新發位於台中縣清水鎮○○路四四二之一號住處，而沿臺中縣大甲鎮
    、清水鎮○道路行駛，迨於同日清晨六時十分許，沿台中縣清水鎮○○○路由北
    往南方向途經時速限制六十公里並設有行車管制號誌之該路與臨港路口直行時，
    乙○○本另應依規定速限行車；並應遵守燈光號誌之指示，以防止危險之發生。
    而依當時天候晴天、日間自然光、路面乾燥、無缺陷、無障礙物、視距良好、號
    誌動作正常之情形下，並無不能注意之情事，卻疏未注意及此，因嚴重酒醉無法
    安全操控自小客貨兩用車，影響對號誌轉換之認知與遵守程度，而以約七、八十
    公里之時速超速行駛；復未能注意前方號誌燈己轉為紅燈仍貿然闖越直行，適有
    丙○○駕駛車牌號碼Ｘ八─三二九八號自小客車搭載丁○○、甲○○二人，沿台
    中縣清水鎮○○路由西往東方向行駛遇綠燈進入前開交岔路口欲左轉進入中華北
    路北向車道，乙○○因而閃煞不及，所駕駛之自小客貨兩用車車頭猛力撞擊丙○○駕駛之自小客車左側車身，造成丙○○所駕駛之自小客車受損，丙○○並受有
    頭頸部撞傷合併輕微腦震盪、右手肘及左小腿、前胸、上腹撞傷等傷害，丁○○
    受有左臉割傷、左足踝及右膝挫傷之傷害，甲○○則受有頭部外傷、下肢挫傷等
    傷害。嗣經警到場處理，將本身亦受傷之乙○○送沙鹿童綜合醫院急救，經抽血
    檢測其酒精濃度測定值仍高達二五二ＭＧ／ＤＬ（即百分之０．二五二），始查
    悉其酒醉駕車之行為。
二、案經丙○○、丁○○、甲○○分別訴由台中縣警察局清水分局報請臺灣臺中地方
    法院檢察署檢察官偵查起訴。
    理  由
一、訊據被告乙○○對於在右揭時地酒後駕駛自小客貨兩用車，與駕駛自小客車搭載
    告訴人丁○○、甲○○之告訴人丙○○發生車禍之事實，除辯稱：當時係綠燈直
    行，告訴人闖紅燈外，餘均坦承不諱，核與告訴人指述情節除車禍發生原因外大
    致相符，並有沙鹿童綜合醫院急診生化檢驗單、台中縣警察局道路交通事故調查
    報告表各一件、現場暨車損照片五幀在卷可稽。而告訴人三人因本件車禍分別受
    有如事實欄所示之傷害，亦有沙鹿童綜合醫院診斷證明書三紙在卷可憑。按服用
    酒類不能安全駕駛動力交通工具之認定，參考德國、美國之認定標準，對於血液
    中酒精濃度達百分之○．一一以上，肇事率為一般正常人之十倍，應認為已達不
    能安全駕駛之標準（法務部八十八年五月十八日八八年度法檢字第一六六九號函
    參照），被告肇事後所測得血液中酒精濃度高達二五二ＭＧ／ＤＬ（即百分之０
    ．二五二），已遠超逾前開不能安全駕駛之標準，被告駕車時及車禍發生時均確
    已達酒醉不能安全駕駛動力交通工具程度，至為灼然。次按汽車駕駛人飲酒後其
    血液中酒精濃度超過百分之０．０五以上者，不得駕車；行車速度，依標誌之規
    定；汽車行駛至交岔路口，其行進應遵守燈光號誌之指示，道路交通安全規則第
    一百十四條第二款、第九十三條第一項、第一百零二條第一項第一款分別定有明
    文。被告為領有駕駛執照之車輛駕駛人，前開交通規則為其應注意，而依肇事當
    時天候晴天、日間自然光、路面乾燥、無缺陷、無障礙物、視距良好、號誌動作
    正常（有右開道路交通調查報告表為證)之情形下，殊無不能注意之情事。而本
    件肇事路段之時速限制為六十公里，肇事交岔路口並設有行車管制號誌，有前開
    道路交通調查報告表可憑，則被告欲駕駛自小客貨兩用車時自應注意不得酒醉駕
    車，且行駛至該時速限制六十公里及設有行車管制號誌之交岔路口欲直行時，在
    無不能注意之情形下，另應依規定速限行車；並應遵守燈光號誌之指示，惟被告
    非但酒醉駕車；另被告當時之時速約七、八十公里，迭據其於偵審中供明；又車
    禍當時，告訴人丙○○所行駛之台中縣清水鎮○○路號誌燈為綠燈 (亦即被告所
    行駛之中華北路號誌燈為紅燈)之事實，除據告訴人丙○○指明外，且依相關研
    究發現，血液中酒精濃度達一百至一百五十ＭＧ／ＤＬ時，會呈現說話含糊、腳
    步不穩、可能會噁心等現象，達一百五十至二百ＭＧ／ＤＬ時，會呈現明顯酒醉
    、噁心、步履蹣跚等現象，達二百至三百ＭＧ／ＤＬ時，會呈現呆滯木僵、嘔吐
    、可能昏迷等現象 (參見吳木榮著「酒精與交通事故傷害的法醫學觀點」，引自
    台灣高等法院檢察署八十八年十一月編「刑法第一百八十五條之三酒後駕車不能
    安全駕駛認定標準之相關論文資料」第七頁)，而被告車禍後抽血檢測其酒精濃
    度仍高達二五二ＭＧ／ＤＬ，則參諸被告車禍後酒精濃度測定值及前揭酒後行為
    表現之研究等情況證據以觀，顯見當時被告應已達嚴重酒醉狀態，其對號誌轉換
    之認知與遵守程度，應遠較常人為低，被告關於：當時係綠燈直行，告訴人闖紅
    燈辯詞之可信性，殊值懷疑，自仍以告訴人丙○○之指述較為可採，是被告就本
    件事故之發生應有過失，且被告之過失行為與告訴人三人所受之傷害間顯有相當
    因果關係。至於告訴人丙○○於警訊時雖陳稱：「我臨海路要左轉中華路北上車
    道，剛要左轉就被撞上了」；「當時是靜止剛要行駛」等語；於檢察官九十年二
    月二十二日訊問時則陳稱：「．．．當時我在路口停一下，正要左轉就被撞上了
    」等語，惟告訴人丙○○之上開陳述，充其量僅能認其在「路口」曾停止，惟因
    該部分用語並非精確，其所稱停止位置究係指進入交岔路口前 (即停止線前) 、
    抑或交岔路口內，尚難遽斷；又告訴人丙○○於本院九十年四月十一日訊問時，
    就其停止之情形另陳稱：「．．．，我進入路口的時候是綠燈，在路口的地方我
    有停住，因為我剛好看到被告的車，他是從我左邊過來，我是看到被告的車一停
    住，就馬上被撞到了，我車子沒有熄火，我車子也不是停在路口」等語，亦否認
    有在交岔路口內停車，其所陳停止處係在進入交岔路口前，而依卷附道路交通調
    查報告表所載，兩車之碰撞處係在中華北路之南向車道內，離告訴人丙○○所欲
    左轉之北向車道中央分隔島尚有相當距離，告訴人丙○○應無在該處停止準備左
    轉之理，是應以告訴人丙○○於本院訊問時之陳述，較符合實情，則告訴人丙○○既係遇綠燈前行欲左轉時，發現被告所駕駛車輛疾駛而來始煞停，自難認其有
    於交岔路口內臨時停車之疏失，公訴人認告訴人丙○○與有上開疏失，容有誤會
    。因而罪證明確，被告犯行已臻明確，應予依法論科。
二、核被告所為，係犯刑法第一百八十五條之三服用酒類致無法安全駕駛動力交通工
    具罪、第二百八十四條第一項前段之過失傷害罪。被告酒醉駕車致人受傷，就其
    所犯過失傷害罪部分，應依道路交通管理處罰條例第八十六條第一項規定加重其
    刑。被告雖分別於九十年一月十四日凌晨三時三十分許，自台中縣梧棲鎮通豪理
    容ＫＴＶ酒醉駕車至大甲鎮某處吃早餐；復於同日清晨五時五十分許，吃完早餐
    後酒醉駕車至肇事現場，惟被告顯係以單一行為，繼續進行，為繼續犯，僅應論
    以一罪。被告一過失行為，致告訴人三人受傷，就其所犯過失傷害部分為一行為
    觸犯數罪名，係想像競合犯，應從一重處斷。被告所犯上開二罪間，犯意各別，
    行為互異，應予分論併罰。爰審酌被告酒醉後已不能安全駕駛，仍不顧公眾之安
    危，貿然駕車，並因重大過失，導致他人受傷財產受損，應予非難；兼衡及被告
    無不良素行，犯後雖大致坦承犯行，惟僅賠償告訴人部分損害之犯後態度等一切
    情狀，分別量處如主文所示之刑，另均諭知易科罰金之折算標準，並定其應執行
    之刑及易科罰金之折算標準，以資懲儆。
據上論斷，應依刑事訴訟法第二百九十九條第一項前段，刑法第一百八十五條之三、
第二百八十四條第一項前段、第五十五條、第四十一條第一項前段、第五十一條第五
款，道路交通管理處罰條例第八十六條第一項，罰金罰鍰提高標準條例第一條前段、
第二條，判決如主文。
中      華      民      國      九十      年      十二      月  二十六  日
                                    台灣台中地方法院交通法庭
                                        法  官  劉長宜
右正本證明與原本無異如不服本判決應於送達後十日內向本院提出上訴狀
                                          書記官
中      華      民      國      九十      年      十二      月  三十一  日
附錄法條：
刑法第一百八十五條之三：
服用毒品、麻醉藥品、酒類或其他相類之物，不能安全駕駛動力交通工具而駕駛者，
處一年以下有期徒刑、拘役或三萬元以下罰金。
刑法第二百八十四條第一項前段
因過失傷害人者，處六月以下有期徒刑、拘役或五百元以下罰金。


司法院資訊處製作；財團法人民間司法改革基金會備份。
